【裁判字號】    95,家聲,141
【裁判日期】    950915
【裁判案由】    大陸地區判決聲請承認之裁定
【裁判全文】
臺灣高雄地方法院民事裁定             95年度家聲字第141號
聲  請  人  乙○○
相  對  人  甲○○    大陸地.
                        601.
上聲請人聲請認可大陸地區判決事件，本院裁定如下：
  主  文
認可中華人民共和國浙江省舟山市普陀區人民法院西元二００四
年十二月十四日以（２００４）普民一初字第１４３３號民事確
定判決。
聲請費用由相對人負擔。
  理  由
一、本件聲請意旨係以：相對人為大陸地區人民，聲請人與相對
    人於九十二年四月十五日在大陸地區登記結婚，雙方因感情
    破裂，相對人乃訴請大陸地區浙江省舟山市普陀區人民法院
    於西元二００四年十二月十四日以（２００４）普民一初字
    第１４３３號判決准兩造離婚，並於西元二００五年三月十
    五日生效，上開判決書及生效證明書均經財團法人海峽交流
    基金會認證，爰聲請裁定認可等語，並提出中華人民共和國
    浙江省舟山市普陀區人民法院民事判決書、生效證明、中華
    人民共和國浙江省舟山市普陀區公證處（２００６）浙舟普
    證民字第５５４號、第５５５號公證書、財團法人海峽交流
    基金會（９５）南核字第０３８５６０號、第０３８５６２
    號證明各一份為證。
二、按在大陸地區作成之文書，經行政院設立或指定之機構或委
    託之民間團體驗證者，推定為真正；又在大陸地區作成之民
    事確定判決、民事仲裁判斷，不違背臺灣地區公共秩序或善
    良風俗者，得聲請法院裁定認可；前開規定，以在臺灣地區
    作成之民事確定裁判、民事仲裁判斷，得聲請大陸地區法院
    裁定認可或為執行名義者，始適用之，臺灣地區與大陸地區
    人民關係條例第七條、第七十四條第一項、第三項分別定有
    明文。
三、本院經查：
（一）聲請人主張其與相對人間之婚姻關係，業經大陸地區浙江
      省舟山市普陀區人民法院判准離婚並確定在案之事實，業
      據聲請人提出中華人民共和國浙江省舟山市普陀區人民法
      院民事判決書、生效證明、中華人民共和國浙江省舟山市
      普陀區公證處（２００６）浙舟普證民字第５５４號、第
      ５５５號公證書、財團法人海峽交流基金會（９５）南核
      字第０３８５６０號、第０３８５６２號證明各一份為證
      。堪認聲請人之主張為真實。
（二）復觀諸上開判決書內容謂：「本院認為：原、被告婚前缺
      乏瞭解，婚後共同生活期間因文化、生活習俗上的較大差
      異，未成融洽相處，現雙方方居兩地，無法繼續共同生活
      。為此，原告要求離婚的訴請，可予准許。」等語，亦不
      違背臺灣地區之公共秩序及善良風俗；又大陸地區業於西
      元一九九八年（即民國八十七年）一月十五日通過「最高
      人民法院關於人民法院認可臺灣地區有關法院民事判決的
      規定」，並自同年五月二十六日起施行，是在臺灣地區作
      成之民事確定裁判，已得依該規定聲請大陸地區之法院裁
      定認可，揆諸首揭規定，我國法院依互惠原則，自得認可
      大陸地區所作成之確定判決，本件聲請於法有據，應予認
      可。
三、依民事訴訟法第九十五條、第七十八條，裁定如主文。
中    華    民    國    95    年    9     月    15    日
                  家事法庭法  官  程克琳
上為正本係照原本作成。
如對本裁定抗告須於裁定送達後10日內向本院提出抗告狀
中    華    民    國    95    年    9     月    15    日
                          書記官  洪敏芳


司法院資訊處製作；財團法人民間司法改革基金會備份。
